# 请教陈版，关于权益法长投确认，重大影响判断的问题

提问人：xingweifeng520 时间：2023-06-06 08:42:30
A公司在二级市场购买了B上市公司的股票，增持比例超过1%，B公司股权结构较为分散，前十大股东中，第一大股东持股比例近11%，第二大股东持股比例10%，第三大股东持股比例超过6%，其余的低于5%。A公司将会向B公司董事会派出董事，A公司持有B公司股票系战略合作，目的为长期持有。请问，A公司是否可以权益法核算对B公司的投资？

回答人：chenyiwei
可参考：《中审众环研究 2020 》之“问题3-1-55（对持股比例不到20%，但派一名董事的参股公司能否按权益法=核算）”、中国证监会《监管规则适用指引——会计类第 1 号》之问题“1-2 重大影响的判断”等。
除了主帖中已有的信息以外，还需关注前十大股东之间有无关联方关系、本企业派驻董事占董事会席位的比例、派出的是执行董事还是非执行董事、被投资企业董事会议事规则中的表决规则和提交议案的相关要求等。